【裁判字號】    95,抗,271
【裁判日期】    950808
【裁判案由】    本票裁定
【裁判全文】
臺灣臺中地方法院民事裁定               95年度抗字第271號
抗  告  人  乙○○
相  對  人  臺灣新光商業銀行股份有限公司
法定代理人  甲○○
上列當事人間聲請本票裁定事件，抗告人對於民國95年6月1日本
院簡易庭所為95年度票字第19438號裁定，提起抗告，本院合議
庭裁定如下：
    主  文
抗告駁回。
抗告程序費用新台幣壹仟元由抗告人負擔。
    理  由
一、按執票人向本票發票人行使追索權時，得聲請法院裁定後強
    制執行，票據法第123條定有明文。又本票執票人，依票據
    法第123條規定，聲請法院裁定許可對發票人強制執行，係
    屬非訟事件，此項聲請之裁定，及抗告法院之裁定，僅依非
    訟事件程序，以審查強制執行許可與否，並無確定實體上法
    律關係存否之效力，法院僅就本票形式上之要件是否具備予
    以審查，即為已足，至於當事人間實體上之爭執，應循訴訟
    程序以資解決，要非非訟裁定法院所得審酌，最高法院56年
    台抗字第714號、57年台抗字第76號判例意旨可資參照。
二、本件相對人主張：伊執有抗告人與高賢起於民國94年6月27
    日共同簽發之新台幣（下同）1,200,000元、未載到期日，
    並免除作成拒絕證書之本票乙紙，詎經提示後尚有1,028,
    649元及自95年2月27日起至清償日止按年利率百分之9計算
    之利息未獲清償，爰依票據法第123條規定，聲請裁定許可
    強制執行等語，已據其提出本票乙紙為證，原裁定予以准許
    ，即無不合。
三、抗告意旨略以：抗告人於94年5月初受僱於高忠祥、高忠瑞
    兄弟經營之鉅瑞汽車商行（址設台中市○○區○○路2段154
    號，下稱鉅瑞商行），從事中古汽車交易買賣，同年6月間
    ，高忠祥及高忠瑞要求抗告人借名登記車輛，並將鉅瑞商行
    所有之車牌號碼2E-0089汽車乙台移轉登記於抗告人名下，
    並要求抗告人出具切結，以該車向相對人申請貸款，約定使
    用期間所有一切違規罰款及銀行貸款由鉅瑞商行負責，抗告
    人信以為真，遂同意並將個人資料提供渠等使用。抗告人未
    曾看過合約內容，相對人銀行之業務員及高忠祥、高忠瑞均
    稱有事會找保證人即高忠祥、高忠瑞二人之父親高賢起，抗
    告人權益不會受損，抗告人因不諳法律，且剛退伍不疑有詐
    乃於本票上簽名用印。詎料竟於95年4月間接到相對人車貸
    部追索前開借款，經查鉅瑞商行業已停止營業，且高忠祥、
    高忠瑞二人已逃逸無蹤，抗告人始知受騙，並已於95年5 月
    15日對高忠祥、高忠瑞二人提起詐欺罪之告訴。而查申請貸
    款當時，相對人銀行業務員已知抗告人個人資料係借予高忠
    祥、高忠瑞使用，且亦稱車貸將向高賢起追索，為此提起抗
    告，請求廢棄原裁定並駁回相對人之聲請等語。經查：本件
    相對人聲請裁定准予強制執行時，已表明執有抗告人與高賢
    起所共同簽發之上開本票乙紙等語，有該聲請狀在卷可稽，
    顯見其對於抗告人是否應負票據付款責任乙節，已有所爭執
    ，本件抗告意旨即使屬實，亦係實體法上之爭執，應由抗告
    人另行提起訴訟，以資解決，尚非本件非訟程序所得加以審
    究，仍應為許可強制執行之裁定。從而，抗告人提起本件抗
    告，為無理由，應予駁回。
四、據上論結，本件抗告為無理由，依非訟事件法第46條、第21
    條第2項、第24條第1項，民事訴訟法第495條之1第1項、第
    449條第1項、第78條，裁定如主文。
中    華    民    國    95    年    8     月    8     日
                  民事第一庭  審判長法  官  張惠立
                                    法  官  游文科
                                    法  官  王永春
正本係照原本作成。
本裁定不得再抗告。
中    華    民    國    95    年    8     月    8     日
                                書記官  李憲惠


司法院資訊處製作；財團法人民間司法改革基金會備份。
